【裁判字號】    92,訴,489
【裁判日期】    920407
【裁判案由】    毒品危害防制條例
【裁判全文】
臺灣板橋地方法院刑事判決                          九十二年度訴字第四八九號
    公  訴  人  臺灣板橋地方法院檢察署檢察官
    被      告  甲○○
右列被告因毒品危害防制條例案件，經檢察官提起公訴（九十一年度毒偵字緝第五二
三號、九十一年度毒偵字第三七九八號），本院判決如左：
    主  文
甲○○連續施用第二級毒品，處有期徒刑肆月；又連續施用第一級毒品，處有期徒刑
柒月。扣案之安非他命壹包（淨重壹點捌公克）、海洛因肆小包（淨重貳拾貳點陸公
克）、安非他命壹小包（淨重零點壹公克）沒收銷燬；扣案之注射針筒伍支沒收。應
執行有期徒刑拾月，扣案之安非他命壹包（淨重壹點捌公克）、海洛因肆小包（淨重
貳拾貳點陸公克）、安非他命壹小包（淨重零點壹公克）均沒收銷燬；扣案之注射針
筒伍支沒收。
    事  實
一、甲○○前因施用毒品案件，經觀察、勒戒後，認無繼續施用毒品之傾向，業經台
    灣板橋地方法院檢察署檢察官於民國八十九年十一月十四日以八十九年度毒偵字
    第六九三二號不起訴處分確定。詎甲○○猶未思悔改，於五年內，復分別基於施
    用第二級毒品安非他命及第一級毒品海洛因之概括犯意，而分別：（一）自九十
    年一月八日起至九十一年十月二十六日晚上九時許，連續在友人江嘉傑承租位於
    台北縣新莊市○○路九十六巷八號六樓之租屋處及劉鎮東位於台北縣泰山鄉○○
    路二十五巷一弄三號五樓之住處，先將第二級毒品安非他命放置於玻璃吸食器內
    ，再以火燒烤產生白色氣體之方式，施用第二級毒品安非他命多次；（二）自九
    十年一月十日起至九十一年十月二十六日晚上，連續在上開地點，以注射針筒注
    射之方式，施用第一級毒品海洛因多次。嗣先後於九十年一月十日二十一時許，
    在台北縣新莊市○○路九十六巷八號六樓之出租套房，為警查獲，並在現場扣得
    安非他命一包（淨重一點八公克）、安非他命吸食器一支，又於九十一年十月二
    十六日二十二時許，在台北縣泰山鄉○○路二十五巷一弄三號五樓為警查獲，並
    在現場扣得海洛因四小包（淨重二十二點六公克）、注射針筒十三支、分裝袋六
    十一個、磅秤一台、分裝杓三支、吸食器二組、安非他命一小包（淨重零點一公
    克）、殘渣袋六十一個，經本院九十年度毒聲字第一二六九號裁定送臺灣台北看
    守所附設勒戒處所觀察、勒戒後，認有繼續施用毒品之傾向，而經本院九十一年
    度毒聲字第四○○八號裁定令入戒治處所施以強制戒治在案。
二、案經台北縣政府警察局新莊分局及三重分局報請台灣板橋地方法院檢察署檢察官
    偵查起訴。
    理  由
一、訊據被告甲○○對於右揭事實坦承不諱，其經警採集之尿液經送檢驗結果呈嗎啡
    及安非他命陽性反應，此有台北縣政府衛生局尿液煙毒檢驗成績書及台灣台北看
    守所收容人毒品尿液檢驗報告表二紙附卷可稽。又被告前因施用毒品案件，經觀
    察、勒戒後，認無繼續施用毒品之傾向，業經台灣板橋地方法院檢察署檢察官於
    八十九年十一月十四日以八十九年度毒偵字第六九三二號不起訴處分確定等情，
    有臺灣高等法院被告全國前案紀錄表、上開不起訴處分書在卷可按，而被告因前
    開施用毒品犯行，經本院九十年度毒聲字第一二六九號裁定送臺灣台北看守所附
    設勒戒處所觀察、勒戒後，認有繼續施用毒品之傾向，亦有台灣台北看守所附設
    勒戒處所九十一年十一月十一日函送之有無繼續施用毒品傾向證明書附卷可稽，
    是被告於觀察、勒戒期滿不起訴處分後，五年內再犯本件施用第一級及第二級毒
    品犯行，經觀察、勒戒後，認有繼續施用毒品之傾向，其事證明確，犯行堪以認
    定。
二、按毒品危害防制條例業於八十六年十月三十日經立法院三讀通過，嗣於八十七年
    五月二十日經總統公布，於八十七年五月二十二日零時起生效施行，海洛因及安
    非他命依該條例第二條第二項第一款、第二款之規定，分屬於第一級、第二級毒
    品。核被告甲○○施用安非他命犯行，係犯同條例第十條第二項之施用第二級毒
    品罪；其施用海洛因犯行，係犯同條例第十條第一項之施用第一級毒品罪。其施
    用第一級、第二級毒品前後持有第一級、第二級毒品之低度行為，均為施用之高
    度行為所吸收，均不另論罪。其多次施用第二級毒品安非他命及多次施用第一級
    施用毒品海洛因之犯行，時間緊接，犯罪構成要件相同，均顯係基於概括犯意反
    覆為之，均應依刑法第五十六條連續犯之規定論以一罪，並分別加重其刑。再其
    所犯上開二罪，犯意各別，罪名互異，應分論併罰。爰審酌被告施用毒品戕害身
    心、害人害己及被告前因施用毒品，經法院送觀察、勒戒後，猶不思戒絕革除惡
    習，仍犯本件施用毒品犯行，且有繼續施用毒品之傾向，併審酌其犯罪之動機、
    目的、手段、品行、生活狀況、智識程度、犯罪所生之損害等一切情狀，分別量
    處如主文所示之刑，並定其應執行刑。
三、九十年一月十日二十一時許，在台北縣新莊市○○路九十六巷八號六樓之出租套
    房內扣案之安非他命一包（淨重一點八公克）、安非他命吸食器一支，經訊被告
    否認為其所有，另於九十一年十月二十六日二十二時許，在台北縣泰山鄉○○路
    二十五巷一弄三號五樓現場扣案之海洛因四小包（淨重二十二點六公克）、注射
    針筒十三支、分裝袋六十一個、磅秤一台、分裝杓三支、吸食器二組、安非他命
    一小包（淨重零點一公克）、殘渣袋六十一個，被告於本院審理時自陳注射針筒
    伍之為其所有，其餘扣案物非其所有，查前開除注射針筒五支外，均無法證明為
    被告所有，惟前開扣案之安非他命一包（淨重一點八公克）、海洛因四小包（淨
    重二十二點六公克）、安非他命一小包（淨重零點一公克）均係查獲之毒品，為
    違禁物，公訴人於起訴書內亦請求依法宣告沒收，為訴訟經濟原則及對被告並無
    不利之影響考慮（參照台灣高等法院八十四年度法律座談會彙編第二四六頁），
    ，不問屬於被告與否，應依毒品危害防制條例第十八條第一項前段之規定沒收銷
    燬之，扣案之注射針筒五支為被告所有，供犯罪所用之物，爰依刑法第三十八條
    第一項第二款沒收之，其餘扣案物，並非被告所有供犯罪所用之物，則不為沒收
    之諭知。
據上論斷，應依刑事訴訟法第二百九十九條第一項前段，毒品危害防制條例第十條第
一項、第二項、第十八條第一項前段，刑法第十一條前段、第五十六條、第五十一條
第五款、第三十八條第一項第二款，判決如主文。
本案經檢察官吳宗正到庭執行職務。
中      華      民      國    九十二    年      四      月      七      日
                                  臺灣板橋地方法院刑事第四庭
                                          法  官  陳明珠
右正本證明與原本無異。
如不服本判決，應於判決送達後十日內，向本院提出上訴狀。
                                          書記官  陳慧儷
中      華      民      國    九十二    年      四      月      七      日
毒品危害防制條例第十條第一項、第二項
施用第一級毒品者，處六月以上五年以下有期徒刑。
施用第二級毒品者，處三年以下有期徒刑。
毒品危害防制條例第十八條第一項前段
查獲之毒品及專供製造或施用毒品之器具，不問屬於犯人與否，均沒收銷燬之。但合
於醫藥或研究之用者，得不予銷燬。
前項合於醫藥或研究用毒品或器具之管理辦法，由法務部會同行政院衛生署定之。


司法院資訊處製作；財團法人民間司法改革基金會備份。
